最　高　行　政　法　院　判　決
　　　　　　　　　　　　　　　　　　 94年度判字第01698號
上　訴　人　甲○○
上　訴　人　法務部
代　表　人　乙○○
上列當事人間因資遣事件，上訴人對於中華民國93年3月9日臺北
高等行政法院92年度訴字第254號判決，提起上訴。本院判決如
下：
　　主  文
兩造上訴均駁回。
上訴審訴訟費用由兩造上訴人各自負擔。
    理  由
一、本件上訴人甲○○原係臺灣臺東監獄（下稱臺東監獄）作業
    導師，因臺東監獄認其現職工作不適任又無其他適當工作可
    以調任，爰依公務人員任用法第29條第1項第2款規定，以90
    年6月4日臺東監獄人字第0599號函報請上訴人法務部（下稱
    法務部）核准將其資遣，嗣經法務部同年7月23日法90人字
    第001724號函核准後（該函於同年月30日會上訴人甲○○知
    悉），將上訴人甲○○予以資遣。上訴人甲○○不服，提起
    復審，因不服法務部逾越法定期限未為復審決定，向公務人
    員保障暨培訓委員會提起再復審，嗣法務部同年12月3日法
    90復字第000083號復審決定書決定：「復審駁回。」上訴人
    甲○○仍不服，提出再復審補正書，請求併案審理，前經公
    務人員保障暨培訓委員會以臺東監獄報請法務部同意將上訴
    人甲○○資遣之90年6月4日東監人字第0599號函，僅屬下級
    機關報請上級機關依權責處理之機關間行文，並非行政處分
    ，是上訴人甲○○所不服之資遣處分，應認係上訴人法務部
    前開函，依訴願法第4條第7款規定，其復審管轄機關應為行
    政院，爰以91年3月26日91公審決字第0034號再復審決定書
    撤銷復審決定。經法務部檢卷移送行政院處理，上訴人甲○
    ○嗣又不服行政院復審決定，復提起再復審，亦遭決定駁回
    。上訴人甲○○仍未甘服，遂提起行政訴訟，請求：(一)將原
    處分、復審決定及再復審決定均撤銷；(二)法務部應回復上訴
    人甲○○原職並自90年8月1日起至復職日止，按月依上訴人
    甲○○職級給付上訴人甲○○薪俸、獎金、補助費，並按年
    息給付年息百分之五之利息。原判決將原處分、復審決定及
    再復審決定均撤銷，並駁回上訴人甲○○其餘之訴。兩造分
    別就各自不利部分，提起本件上訴。
二、甲○○於原審主張：(一)再復審誤認部份：1.資遣案事關憲法
    第15條及第18條之基本工作權與服公職權。按查公務人員任
    用法第29條規定，各機關公務人員，具有左列情形之一者，
    得由機關長官考核，報經上級主管機關核准，予以資遣…。
    本諸法律保留原則，因「上級主管機關」，並未「直接考核
    」下級機關之員工，故本項未規定「上級主管機關可逕予命
    令資遣」（等同法務部未經監獄提報，並不直接核定某受刑
    人得予釋放）；本項法律授權明確，「機關長官考核」（直
    接）除依法定程序執行外，己無為或不為之行政裁量權（參
    司法院釋字第469號解釋）。再查司法院釋字第396號解釋對
    人民服公職權利之保障解釋更為嚴格，懲戒處分影響憲法上
    人民服公職之權利，懲戒機關之成員既屬憲法上之法官，依
    憲法第82條及司法院釋字第162號解釋意旨，則其機關應採
    法院之體制，且懲戒案件之審議，亦應本正當法律程序之原
    則，對被付懲戒人予以充分之程序保障，例如採取直接審理
    、言詞辯論、對審及辯護制度，並予以被付懲戒人最後陳述
    之機會等，以貫徹憲法第16條保障人民訴訟權之本旨。本件
    資遣案於程序上未「採取直接審理、言詞辯論、對審及辯護
    制度，並予以被付懲戒人最後陳述之機會等」，即有違誤。
    2.再復審理由二前段引述臺東監獄所「研議」指稱上訴人甲
    ○○之「萬般不是」（90年5月30日由秘書主持協調時皆無
    ，同年6月26日「研議」後才發生），90年5月30日之協調並
    非法定要式，再復審理由認「協調」即「業給予陳述及申辯
    之機會」，按「協調」之意義、性質、參與人員…等均與考
    核不同，協調亦非法所明定要式，且協調由秘書主持代「機
    關長官考核」無法律授權，此何異書記官代法官開庭審判？
    是「協調」絕無法律效力，此理至明。又臺東監獄「研議」
    指控無任何証據呈卷，而本段所有指控全發生在法務部90年
    6月26日90人處字第021635號函（下稱糾正函）糾正之後，
    臺東監獄接是函後從未與上訴人甲○○有任何「…應本正當
    法律程序之原則…」未經「機關長官考核」，即憑空杜撰「
    事實」，「研議」後會知上訴人甲○○，即謂「考核」，再
    復審據為論斷顯遭誤導。復指上訴人甲○○「自願填寫資遣
    事實表」，是表中無任何「事實」陳述，事實查証如何？考
    核結果如何？均未為引述，此無異僅憑嫌犯「自願填寫殺人
    事實表」，未經事實查証，開庭、審判即行槍決？又上訴人
    甲○○「自願填寫資遣事實表」上報法務部後，法務部尚以
    糾正函認於法不合，此時間先後事關重大，不可輕忽，再復
    審不無失查。3.再復審理由三謂懲處與懲戒，「自無法逕行
    比附援引」，惟苟懲處與懲戒均皆達「影響憲法上人民服公
    職之權利」時，依司法院釋字第396、491號意旨，懲戒處分
    影響憲法上人民服公職之權利，中央或地方機關依公務人員
    考績法或相關法規之規定對公務人員所為免職之懲處處分，
    為限制人民服公職之權利，實質上屬於懲戒處分…。此實質
    上屬於懲戒處分認定，受懲處懲戒中人員均不得資遣，自應
    比附援引。(二)法務部違法及遭臺東監獄造事實欺矇之部份
    ：1.本資遣案肇始於法務部於90年5月8日以法90政六字第00
    8012號函，查其提報者為臺東監獄政風室（非經「機關長官
    考核」），所謂「有關貴監作業導師甲○○罹患精神病，經
    常不假外出，不正常工作，態度傲慢，有暴力傾向，造成機
    關困擾乙案，應予資遣，請儘速協調家屬辦理，以免遭受免
    職，請查照」，此與「現職工作不適任」，「所任工作質量
    均未達到一般標準」，「另調相當工作後，仍未達到一般標
    準而言。」無一字相符，要為資遣處分顯不相當。又法務部
    直接函令資遣之作為，已違反前述法律保留原則。蓋復查沒
    有任何法律規定「造成機關困擾」，即應予資遣，亦無任何
    法律規定以「協調」辦理資遣者。2.臺東監獄收法務部糾正
    函時，於同年6月28日尚擬：一通知林員提出醫院証明，如
    無研議其他方式。可証臺東監獄對如何資遣上訴人甲○○尚
    無法分清，事實未定，尚無任何具體事証可証明上訴人甲○
    ○有任何「現職工作不適任」，「所任工作質量均未達到一
    般標準」，「另調相當工作後，仍未達到一般標準」之情，
    臺東監獄尚毫無定見，尚處於「研議其他方式」之階段，可
    証東監人字第0599號函以所「研議結果」提報資遣案，毫無
    任何合與資遣具體事實，於法全然無據。(三)臺東監獄違法
    造事實欺矇法務部之部份：1.按公務人員任用法施行細則第
    26條謂母法第29條第1項第2款所稱「現職工作不適任」，係
    指所任工作質量均未達到一般標準，經就其所具學識能力另
    調相當工作後，仍未達到一般標準而言。所稱「現職已無工
    作又無其他適當工作可以調任者」，指其本機關業務緊縮，
    或其本機關又無其他工作可以調任者而言。2.惟查本件就「
    現職工作不適任」而論，上訴人甲○○係依據「技術人員任
    用條例」，任用之土木工程之專業人員，自任現職近16 年
    所經辦之專業營繕工程均有獎無懲，次者上訴人甲○○近二
    年考績88年72分、89年75分，成績優良並無「現職工作不適
    任」之情。又上訴人甲○○任現職奉派受「營建類作業導師
    專精訓練班」「工地主任管理實務班」均皆合格，此專業評
    鑑可証上訴人甲○○「現職工作適任」。3.另就「現職已無
    工作又無其他適當工作可以調任者」而論，本件上訴人甲○
    ○自任現職「營繕隊」工作近16年來無一日停輟，亦不符「
    現職已無工作」。4.臺東監獄接獲上揭法務部糾正函後，尚
    竟偽造「考核」及「事實」，於同年7月10日將「研議結果
    」以東監人字第0936號函上覆「非考核」結論謂「…餘列乙
    等，服務成績不良」，惟此與事實不符如前述，不依法考核
    ，僅以秘書代行之協調及研議了事，在在違反公務員服務法
    。(四)法務部應賠償上訴人甲○○損失之部份：上訴人甲○○
    原任臺灣臺東監獄作業導師，在職每月薪資新台幣（下同）
    4萬4,125元，加計年終獎金1.5個月，考績獎金2個月，不休
    假獎金1個月，子女教育補助3人二學期（私立大學1人3萬5,
    800元、公立高、國中各1人均500元），每年所得總計80萬
    1,663元，除以12個月分，計平均每月為6萬6,805元。(五)法
    務部於辦理本件資遣處分時，宣稱提報上訴人甲○○一大過
    及一過待核。經查公務員懲戒法第7條、第9條及第19條規定
    ，上訴人甲○○雖未被移送懲戒委員會審議，但依「舉重明
    輕」之法理，相同之懲戒案，應受相同法律體系之規範及拘
    束，公務員懲戒法為防杜受懲戒之公務員脫免懲戒，故於第
    7條第1項之特別規定，其主要之精神及意旨乃在於受懲戒中
    之公務員不得資遣或申請退休，法務部既然明知上訴人甲○
    ○是被懲戒中之公務員，竟故意違反本項「不得資遣」規定
    ，而本條第2項進而明文規定機關長官（典獄長）所應為者
    ，其又故意不為，違法甚明等語。為此訴請將原處分、復審
    決定及再復審決定均撤銷；法務部應回復上訴人甲○○原職
    並自90年8月1日起至復職日止，按月依上訴人甲○○職級給
    付上訴人甲○○薪俸、獎金、補助費，並按年息給付年息百
    分之五之利息。
    法務部則以：(一)甲○○原任職臺東監獄作業導師，於90年2
    、3月間，屢次不假外出、不正常工作，且不服糾正，貽誤
    公務，嚴重違反規定。該監於90年4月3日以東監人字第0272
    號函報上訴人法務部記過一次處分，經上訴人法務部考績委
    員會第94次會議決議：考量該監原函陳報上訴人甲○○曾患
    憂鬱症，本案情節與其所患疾病是否有相當關聯，如遽予處
    分，難免引致不良後果，是以，暫不懲處。並請該監儘速協
    調家屬辦理資遣，以免遭受免職。該監就辦理資遣協調家屬
    後，又於90年5月30日上午邀集上訴人甲○○及相關單位主
    管會商，上訴人甲○○於會中已明確表示請該監遵照辦理資
    遣，該監乃於90年6月4日以東監人字第0599號函報法務部資
    遣，惟所敘述機關長官考核狀況不明確，經法務部人事處於
    90年6月26日以糾正函請該監補充說明。該監於90年7月9日
    以臺東監獄人字第0836號函報法務部考核說明略以：上訴人
    甲○○自74年10月起任助理作業導師，於75年10月改任作業
    導師迄今，服務達15年餘。歷年考績除78年考列甲等，83、
    86年考列丙等外，餘皆考列乙等，服務成績不良。其因患躁
    鬱症，曾自86年8月8日起至同年12月16日止，請延長病假計
    130又半日，嗣後因其病情，無法指導收容人作業，僅能安
    排文書工作，但其於上班時間多游手好閒，經常不假外出，
    不正常工作。近年來該監基於其身體狀況，多予寬容處置，
    以減少爭端。又近期上訴人甲○○不假外出，且態度傲慢，
    有暴力傾向，造成機關困擾。經考核上訴人甲○○服務情形
    確已達公務人員任用法第29條第1項第2款現職不適任，又無
    其他適當工作可以調任之情形，應予資遣。且經其同意資遣
    ，法務部依據臺東監獄之考核結果，核准上訴人甲○○資遣
    ，與公務人員任用法第29條第1項第2款規定，並無不合。上
    訴人甲○○主張本件未經機關長官考核一節，顯與事實不符
    ，自不足採。(二)又查自76年至89年止，公務人員考績並無考
    列甲等比例限制，各機關考列甲等人員均在80％至90％之間
    ，考列乙等者僅占機關少數比例，而上訴人甲○○88年考績
    73分及89年考績75分，雖考列乙等，然分數甚低，已接近丙
    等邊緣，就其服務成績而言，非屬優良，厥為事實。且依該
    監所述考核結果，上訴人甲○○顯有工作不適任之情形。又
    上訴人甲○○主張曾奉派受「營建類作業導師專精訓練班」
    、「工地主任管理實務班」均皆合格等事證，可認其「現職
    工作適任」部分一節，按工作適任與否係與工作能力、態度
    、達成之績效相關，與其曾參加何種訓練班並無關聯，是上
    訴人甲○○此一主張，亦不足採信等語，資為抗辯。
三、原審斟酌全辯論意旨及調查證據之結果，以：(一)按公務人員
    任用法第29條第1項規定：「各機關公務人員，具有左列情
    形之一者，得由機關首長考核，報經上級主管機關核准，予
    以資遣：…二現職工作不適任或現職已無工作及無其他適當
    工作可以調任者。三經公立醫院證明身體衰弱不能勝任工作
    者。」暨91年6月12日修正公布前之公務人員任用法施行細
    則第26條規定：「本法第29條第1項第2款所稱『現職工作不
    適任』，指所任工作質量均未能達到一般標準，經就其所具
    學識能力另調相當工作後，仍未達到一般標準而言。所稱『
    現職已無工作又無其他適當工作可以調任』，指其本機關業
    務緊縮，或其本機關又無其他工作可以調任而言。」(二)經查
    本件法務部認上訴人甲○○服務情形確已達公務人員任用法
    第29條第1項第2款現職不適任，又無其他適當工作可以調任
    之情形，應予資遣。無非以臺東監獄該監於90年7月9日以臺
    東監獄人字第0836號函報法務部90年6月26日糾正函之查復
    內容為由，固非無據。惟查：1.本件上訴人甲○○歷年考績
    除78年考列甲等，83、86年考列丙等外，餘皆考列乙等，服
    務成績不良。此固為上訴人甲○○所不爭執，惟考績成績核
    列為乙等，尚非為資遺之原因，尚難僅依此即得謂已符資遺
    之要件。2.上訴人甲○○固於90年2月7日及同年3月16日先
    後不假外出，曾遭臺東監獄嚴予議處記過一次。嗣上訴人甲
    ○○不知過錯，曾指責其上級長官，並於同年3月28日下午
    仍未簽到上班，與其上級之作業科長爭執，致遭臺東監獄考
    績委員會審議上訴人甲○○行為乖張，不服規勸，議決記一
    大過，此有臺東監獄90年7月9日東監人字第0836號函在卷可
    參，惟此經報請上訴人法務部考績委員會第94次會議決議：
    考量該監原函陳報上訴人甲○○曾患憂鬱症，本案情節與其
    所患疾病是否有相當關聯，如遽予處分，難免引致不良後果
    ，是以，暫不懲處。從而縱上訴人甲○○於服職期間偶有不
    假外出並與其上級長官發生爭吵，亦僅事涉記過之考績問題
    ，而與資遺事由無涉，復有法務部考績委員會第94次會議影
    本附卷可稽。3.上訴人甲○○在臺東監獄原係擔任作業導師
    ，負責科長指派工作，該監分二教區，有二位作業導師。上
    訴人甲○○實際只作炊廠、合作社、新收考核房及新收調查
    、考核受刑人之實際工作狀況，其餘工作則由另一導師林均
    柏負責，至上訴人甲○○並未調派負責科內文書工作等情，
    業據證人即臺東監獄作業科長林建昌及作業導師林均柏到庭
    供證屬實，從而本件上訴人甲○○縱從事工作似較另一位導
    師為少，諒係因罹有憂鬱症所致，惟尚乏積極證據足認上訴
    人甲○○現職工作不適任。更無如前述臺東監獄回復法務部
    函查上訴人甲○○考核情形所述有調派安排僅任文書工作之
    情形，法務部據此而謂上訴人甲○○有公務人員任用法及同
    法施行細則所稱之現職工作不適任之情形，即有未合。4.至
    上訴人甲○○固於90年5月30日臺東監獄之協調會上表示願
    依法務部90年5月8日法90政六字第008012號函辦理，惟該函
    僅載明：有關貴監作業導師甲○○罹患精神病，經常不假外
    出，不正常工作，態度傲慢，有暴力傾向，造成機關困擾，
    應予資遺，請儘速協調家屬辦理，以免遭受免職。而嗣後法
    務部人事處復於90年6月26日以法90人處字第021635號函請
    臺東監獄查明上訴人甲○○究屬現職工作不適任或現職已無
    工作又無其它適當工作可以調任；抑或上訴人甲○○具有公
    立醫院證明，足以認定其身體衰弱不能勝任工作。從而本件
    所應審究者即為上訴人甲○○是否已符合資遺之規定，尚難
    僅憑上訴人甲○○於協調會所稱願依法務部函示即得予以辦
    理資遺，本件上訴人甲○○所涉僅屬考績上應否予以記一次
    大過之問題，法務部僅憑臺東監獄尚未明確之考核，即遽認
    上訴人甲○○已符公務人員任用法第29條第1項第2款之現職
    不適任之情形，而為上訴人甲○○資遺之處分，尚嫌未洽，
    復審、再復審決定未予糾正，亦有疏略，應予撤銷。(三)至上
    訴人甲○○固請求法務部應回復上訴人甲○○原職並自上訴
    人甲○○辦理資遺之日起命上訴人法務部依其職等給付薪俸
    及利息。惟查公務人員任用法第29條規定應予資遺之原因非
    止於一端，而法務部人事處亦曾於90年6月26日以糾正函請
    臺東監獄查明上訴人甲○○究屬何種應予資遺之情形。惟臺
    東監獄僅泛稱上訴人甲○○已達現職工作不能勝任，而未就
    上訴人甲○○究有無具有公立醫院證明足以認定其身體衰弱
    不能勝任工作之情形為一併敘明，從而上訴人甲○○究否符
    合資遺之情形，自應由法務部依原審判決之見解再為調查另
    為適當之處分，本件事實既尚未臻明確而待究明，上訴人甲
    ○○請求法務部予以回復其原職並核與薪俸及利息，尚為無
    據，是上訴人甲○○此部請求，應予駁回。
四、甲○○上訴意旨略謂其是否該當公務人員任用法第29條第1
    項第2款規定乃本件唯一爭點，至是否該當同條項第3款本非
    原訴所問，亦即縱令上訴人甲○○符合其他資遣、停職、免
    職等要件，亦屬全新另一事實，與本訴無主從關係。原判決
    推論可能存在訴外可能發生之事實，據以駁回上訴人甲○○
    請求法務部回復原狀及損害賠償之訴，與民法第113、114條
    不合，且使本件撤銷判決形同具文，亦與行政訴訟法第7、8
    、11、218條準用民事訴訟法第388條有違。且本件亦無行政
    訴訟法第198條情形，縱有亦應依同法第199條令法務部賠償
    。又本件無任何證據可使公務人員任用法第29條第1項第3款
    有成立之可能，原判決採證與事實不符，致理由矛盾不一致
    。實則，繼本件提起爭訟以來，法務部史無前例地於92年9
    月一舉資遣了泰源技能訓練所、岩灣技能訓練所、東成技能
    訓練所等三個技能訓練所之16名技能訓練師，其中10名訓練
    師依法力爭，經公務人員保障暨培訓委員會再申訴決定「法
    務部對再申訴人等10人不予續聘之管理措施及申訴函復均撤
    銷，由服務機關另為適法處理。」而今該10名訓練師均已於
    93年7月復職，該等訓練師不具公務員身分即受充分保障，
    依舉輕明重之理，本件應予參酌等語，訴請將原判決不利於
    上訴人甲○○部分廢棄改判。
五、法務部上訴意旨略謂原審撤銷理由主係認定上訴人甲○○之
    工作情形未達公務人員任用法及同法施行細則「現職工作不
    適用」情形。惟此部資遣要件屬不確定法律概念，具高度屬
    人性，服務機關享有判斷餘地，除非該判斷違法或顯然不當
    ，原審應予尊重，惟原判決未指摘原處分有何違法或顯然不
    當之處，即謂上訴人甲○○未達現職工作不適任情形，違反
    權力分立原則。又原審認考績成績核列為乙等，尚非得資遣
    原因，惟查上訴人甲○○服公職15年，共參加14次年終考績
    ，除78年甲等外，其餘各年兩次列丙等，11次列乙等，且最
    近三年考績成績分數僅71、72、75分，均已接近丙等程度；
    而考績成績係包括工作、操行、學識與才能四項，其工作成
    績佔50％，故考績實際上即為工作適任與否之表現，原審認
    其尚非得資遣原因，有悖論理及經驗法則。再原判決認縱上
    訴人甲○○於服職期間偶有不假外出並與其上級長官發生爭
    吵，亦僅事涉記過之考績問題，而與資遺事由無涉。惟查上
    訴人甲○○不假外出乃常態，非原審所認偶一為之，且遲到
    早退情形嚴重，此情形已超過公務人員考績法第12條第3項
    第8款規定「曠職繼續達4日，或一年累計達10日者」一次記
    二次大過免職之要件。臺東監獄念其罹患精神上疾病，未遽
    以嚴厲處分，惟上訴人甲○○仍不知反省，復對其上級長官
    威脅並使政風人員心生畏懼，依公務人員考績法第12條第3
    項第6款規定，亦得予一次記二大過免職。種種素行，皆顯
    示上訴人甲○○已明顯工作不適任，原審竟認僅涉考績問題
    ，亦違悖論理及經驗法則。又上訴人甲○○未調派負責科內
    文書工作，乃係因其係以技術人員任用條例進用，原即應擔
    任與職務相當之「指導收容人作業」工作，並念其病症以減
    少其工作量，惟仍無法勝任，實際工作情形詳如卷附，原審
    此部判斷亦有違誤。至法務部90年6月26日糾正函請臺東監
    獄查明得予資遣法令依據究為公務人員任用法第29條第1項
    第2款或第3款，係基於該監所漏未敘明其資遣原因及適用條
    款，乃請補正，非因該監所尚未確認上訴人甲○○是否已符
    合資遣規定，原審對此似有誤解。本件甲○○確已該當公務
    人員任用法第29條第1項第2款要件，為此訴請將原判決不利
    於法務部部分廢棄改判。
六、本院按：(一)公務人員任用法第29條第1項第2款規定：「各機
    關公務人員，具有左列情形之一者，得由機關首長考核，報
    經上級主管機關核准，予以資遣：…二現職工作不適任或現
    職已無工作及無其他適當工作可以調任者。」又91年6月12
    日修正公布前之公務人員任用法施行細則第26條規定：「本
    法第29條第1項第2款所稱『現職工作不適任』，指所任工作
    質量均未能達到一般標準，經就其所具學識能力另調相當工
    作後，仍未達到一般標準而言。所稱『現職已無工作又無其
    他適當工作可以調任』，指其本機關業務緊縮，或其本機關
    又無其他工作可以調任而言。」(二)本件臺東監獄認上訴人甲
    ○○歷年考績除78年考列甲等，83、86年考列丙等外，餘皆
    考列乙等，服務成績不良，及曾於90年2月7日及同年3月16
    日不假外出，遭記過一次，復於同年3月27日指責其上級長
    官及於同年3月28日下午未簽到上班，於同月30日與其上級
    長官爭執，行為乖張，致遭臺東監獄考績委員會審議議決記
    一大過，雖嗣經法務部考績委員會90年5月1日第94次會議決
    議暫不懲處，惟係考量甲○○曾患憂鬱症，該情節與其所患
    疾病是否有相當關聯，為避免引致不良後果，而暫不懲處，
    並非甲○○無上述行為，因而認甲○○現職工作不適任又無
    其他適當工作可以調任，依公務人員任用法第29條第1項第2
    款規定，以90年6月4日臺東監獄人字第0599號函報請法務部
    核准將其資遣，嗣經法務部同年7月23日法90人字第001724
    號函核准後，將上訴人甲○○予以資遣。然查，法務部考績
    委員會90年5月1日第94次會議就臺東監獄所陳報甲○○屢次
    不假外出，不服糾正，貽誤公務，嚴重違反規定之懲處案，
    既認為甲○○所犯情節與其所患疾病即憂鬱症是否有相當關
    聯，仍有待斟酌，因此，不宜遽予處分，此有法務部考績委
    員會第94次會議紀錄影本乙份附原處分卷為憑，則臺東監獄
    尚未釐清甲○○上述情節與其所患憂鬱症是否無任何關聯前
    ，即以此事由作為上訴人甲○○有公務人員任用法第29條第
    1項第2款之資遣事由，已嫌速斷。又考績成績包括工作、操
    行、學識與才能四項，雖工作成績佔50％，但工作是否適任
    ，並非以考績為惟一依據，況上訴人甲○○歷年考績78年考
    列甲等，83、86年考列丙等，餘皆考列乙等，足見甲○○之
    各年度表現尚未達於不適任之程度，從而，原審判決將原處
    分、復審、再復審決定撤銷，核無不合。(三)上訴人甲○○上
    開情節雖不符公務人員任用法第29條第1項第2款之規定，但
    各機關公務人員，經公立醫院證明身體衰弱不能勝任工作者
    ，得由機關長官考核，報經上級主管機關核准，予以資遣，
    同法條第1項第3款亦有明文，本件上訴人甲○○既有憂鬱症
    ，此為上訴人甲○○所承認，則其是否因該病症已達現職工
    作不能勝任之程度，臺東監獄仍應本於職權再為調查，從而
    ，原判決駁回上訴人甲○○請求法務部予以回復其原職並核
    與薪俸及利息，亦無不合。(四)從而，上訴人甲○○及法務部
    分別就其敗訴部分，仍執前詞，提起上訴，指摘原判決該部
    分違誤，求予廢棄，難認有理由，應予駁回。
據上論結，本件上訴為無理由，爰依行政訴訟法第255條第1項、
第98條第3項前段，判決如主文。
中　　華　　民　　國　　94　　年　　11　　月　　3　　 日
                  第四庭審判長法  官　趙　永　康
                              法  官　鄭　淑　貞
                              法  官　黃　淑　玲
                              法  官　侯　東　昇
                              法  官　林  文  舟
以  上  正  本  證  明  與  原  本  無  異
中　　華　　民　　國　　94　　年　　11　　月　　3　　 日
　　　　　　　　　　　　　　　書記官　王　褔　瀛
